臺灣高等法院臺中分院刑事裁定　
111年度聲字第2228號
聲  請  人  臺灣高等檢察署臺中檢察分署檢察官     
受  刑  人  呂尚緯



上列聲請人因受刑人數罪併罰有二裁判以上，聲請定其應執行之
刑（聲請案號：111年度執聲字第978號），本院裁定如下：
    主  文
呂尚緯因犯如附表所示各罪所處之刑，應執行有期徒刑壹年捌月
。
    理  由
一、按裁判確定前犯數罪者，併合處罰之；數罪併罰，有二裁判
    以上者，依刑法第51條之規定，定其應執行之刑；宣告多數
    有期徒刑者，於各刑中之最長期以上，各刑合併之刑期以下
    ，定其刑期，但不得逾30年，刑法第50條第1 項前段、第53
    條及第51條第5 款分別定有明文。又刑法第50條第2 項規定
    「前項但書情形，受刑人請求檢察官聲請定應執行刑者，依
    第51條規定定之」，是於同時有得易科罰金、得易服社會勞
    動、不得易刑處分之情形者，須經受刑人請求，檢察官始得
    據以聲請定應執行刑。復按數罪併罰中之一罪，依刑法規定
    得易科罰金，若因與不得易科之他罪併合處罰結果而不得易
    科罰金時，原所易科部分所處之刑，自亦無庸為易科折算標
    準之記載，此經司法院大法官會議釋字第144號解釋可參。
    再按法律上屬於自由裁量之事項，有其外部性界限及內部性
    界限，並非概無拘束，依據法律之具體規定，法院應在其範
    圍選擇為適當之裁判者，為外部性界限；而法院為裁判時，
    應考量法律之目的，及法律秩序之理念所在者，為內部性界
    限；法院為裁判時，二者均不得有所踰越。在數罪併罰，有
    二裁判以上，定其應執行之刑時，固屬於法院自由裁量之事
    項，然仍應受前揭外部性界限及內部性界限之拘束（參照最
    高法院94年度台非字第233號判決意旨）。此外，刑事訴訟
    法第370條增訂第2項規定：「前項所稱刑，指宣告刑及數罪
    併罰所定應執行之刑。」及第3項規定：「第一項規定，於
    第一審或第二審數罪併罰之判決，一部上訴經撤銷後，另以
    裁定定其應執行之刑時，準用之。」已針對第二審上訴案件
    之定應執行之刑，明定有不利益變更禁止原則之適用，而分
    屬不同案件之數罪併罰，倘一裁判宣告數罪之刑，曾經定其
    執行刑，再與其他裁判宣告之刑定其執行刑時，在法理上亦
    應同受此原則之拘束，亦即另定之執行刑，其裁量所定之刑
    期，不得較重於前定之執行刑加計後裁判宣告之刑之總和（
    最高法院103年度第14次刑事庭會議決議意旨參照）。
二、受刑人呂尚緯因犯竊盜等罪，經法院先後判處如附表所示之
    刑，均經確定在案。茲檢察官據受刑人請求聲請定其應執行
    之刑，本院審核認聲請為正當，審酌各罪犯罪情節、行為態
    樣、犯罪時間、空間、侵害之法益、對法益侵害之加重效應
    、所反映出之人格特性，及受刑人就定應執行刑表示案件犯
    罪時間接近重疊，因檢警啟動偵辦時間不同而無法併案審理
    ，懇請酌量定較有利之執行刑之意見，此有本院陳述意見調
    查表在卷可稽（見本院卷第123至124頁）等情狀，為整體非
    難評價，於法律拘束之外部及內部性界限內，依限制加重原
    則，定其應執行刑如主文所示。至本件受刑人所犯附表編號
    1至3所示之罪雖經法院判處得易科罰金之刑，但因與其餘附
    表所示不得易科罰金之刑合併定應執行刑，依上揭說明，所
    定應執行刑不得易科罰金，原所易科部分所處之刑自無庸再
    為易科罰金折算標準之諭知。
三、依刑事訴訟法第477條第1項，刑法第53條、第50條第2項、
    第51條第5款，裁定如主文。
中　　華　　民　　國    111   年     11   月    29    日
            刑事第五庭    審判長法　官  張  智  雄
                                法　官  林  源  森
                                法　官  陳  鈴  香
　　　　　　　　　　　　　　　　
以上正本證明與原本無異。     
不得抗告。
                                書記官  王  朔  姿

中　　華　　民　　國　　111 　年　　11　　月　　29　　日

【附表】：受刑人呂尚緯定應執行刑案件一覽表

編           號  1 2 3 罪           名  竊盜 竊盜 竊盜 宣    告     刑  有期徒刑6月 有期徒刑3月 有期徒刑2月 犯  罪  日  期  108年4月22日 108年5月5日 108年5月5日 偵查（自訴）機關年   度   案  號  臺中地檢108年度偵字第30787號 臺中地檢109年度偵字第2925等號 臺中地檢109年度偵字第2925等號 最後事實審 法        院 中高分院 中高分院 中高分院  案        號 109年度上易字第588號 110年度上易字第290等號 110年度上易字第290等號  判  決 日 期 109年9月30日 110年10月28日 110年10月28日 確定判決 法        院 中高分院 中高分院 中高分院  案        號 109年度上易字第588號 110年度上易字第290等號 110年度上易字第290等號  判決確定日期 109年9月30日 110年10月28日 110年10月28日 是否為得易科罰金、易服社會勞動之案件  均是 均是 均是 備           註  臺中地檢109年度執字第17108號 臺中地檢110年度執字第14380號 臺中地檢110年度執字第14380號   編號1至3經本院以111年度聲字第496號裁定定應執行有期徒刑9月（已執畢）   
編           號  4 5  罪           名  竊盜 竊盜 （以下空白） 宣    告     刑  有期徒刑7月（共2罪） 有期徒刑7月（共2罪）  犯  罪  日  期  108年4月22日（2次） 108年4月22日（2次）  偵查（自訴）機關年   度   案  號  臺中地檢109年度偵字第2925等號 臺中地檢109年度偵字第12468等號  最後事實審 法        院 中高分院 中高分院   案        號 110年度上易字第290等號 111年度上易字第550號   判  決 日 期 110年10月28日 111年8月18日  確定判決 法        院 中高分院 中高分院   案        號 110年度上易字第290等號 111年度上易字第550號   判決確定日期 110年10月28日 111年8月18日  是否為得易科罰金、易服社會勞動之案件  均否 均否  備           註  臺中地檢110年度執字第14379號 臺中地檢111年度執字第11754號    定應執行有期徒刑9月 定應執行有期徒刑9月